臺灣桃園地方法院刑事判決　　　　　　　　　　　　九十一年度交易字第三四號
　　公　訴　人　臺灣桃園地方法院檢察署檢察官
　　被　　　告　甲○○
右列被告因過失傷害等案件，經檢察官提起公訴（九十一年度偵字第九三一二號），
本院判決如左：
    主  文
甲○○服用酒類，不能安全駕駛動力交通工具而駕駛，處拘役肆拾日，如易科罰金以
佰元折算壹日。
其餘被訴部分公訴不受理。
    事  實
一、甲○○於民國九十一年五月一日二十時三十分許，在桃園縣桃園市○○街六號飲
    用台灣啤酒一瓶，其辨識力、注意力、反應力均不如常，不能安全駕駛動力交通
    工具，猶於同日二十一時三十分許，駕駛車牌號碼ＲＹ─一三八號營業用大貨車
    ，沿桃園縣八德市○○路，由八德往中壢方向行駛，途經廣福路一一○二號前欲
    迴車，本應注意汽車迴車時，應暫停並顯示左轉燈光或手勢，看清無來往車輛，
    始得迴轉，且當時並無不能注意之情事，竟因飲酒過量致判斷力、操控車輛之能
    力均不如平時未飲酒時之狀況，且疏未注意來往車輛即貿然迴轉，適有乙○○騎
    乘車牌號碼ＫＺＶ─九六○號重型機車亦沿同路段同方向行駛在後，因甲○○之
    突然迴轉，致避煞不及，當場人、車倒地，因而受有左髖部脫臼、右鎖骨骨折、
    左腓骨頭骨折、左踝骨骨折並韌帶斷裂、右手肘撕裂傷等傷害（傷害部分業據撤
    回告訴，詳後述）。嗣經警方到場處理，乃於當日二十一時五十七分許，測其吐
    氣所含酒精成分達每公升零點六九mg/L，始知上情。
二、案經乙○○告訴由桃園縣警察局八德分局報告臺灣桃園地方法院檢察署檢察官偵
    查起訴。
    理  由
壹、有罪部分：
一、訊據被告甲○○對於右揭酒後駕車發生車禍之事實坦承不諱，核與告訴人乙○○
    指訴之情節相符，復有桃園縣警察局道路交通事故調查報告表一份、現場照片四
    張、酒精測試紀錄及舉發違反道路交通管理事件通知單一份，附卷足憑。按交通
    部運輸研究所七十九年八月對駕駛人行為之研究（酒醉駕車對駕駛行為之分析研
    究）指出，吐氣每公升酒精含量零點二五mg等於血液中酒精濃度（Blood
    Alcohol Concentration簡稱BAC）百分之零點零五（亦即每100ml血液中含50mg
    酒精），而（1）BAC到達百分之零點零三至百分之零點零五時，對駕駛能力之影
    響為：多數駕駛人心境逐漸變幻不定、視覺與反應靈敏性減弱、對速度及距離的
    判斷力差。對心理行為之影響為：觀察力逐漸欠缺、心情漸趨輕鬆、自信心增加
    、多話、精神狀態處於陶醉感。（2）BAC到達百分之零點零五至百分之零點零八
    時，對駕駛能力之影響為：反應遲鈍、駕駛能力受損、遲而不決或決而不行。對
    心理行為之影響為：情緒鬆弛、感情與行為趨向誇張、肌肉不協調、精神處於興
    奮狀態。（3）BAC到達百分之零點零八至百分之零點一五時，對駕駛能力之影響
    為：判斷力嚴重受到影響、體能與精神協調受損、駕駛之體能困難增加。對心理
    行為之影響為：產生情緒異常現象、步伐不平穩、言語不清、反應惡劣、記憶及
    判斷力受損、精神處於錯亂狀態。（4）BAC超過百分之零點一五，對駕駛能力之
    影響為：視線搖晃、駕駛已進入恍惚狀態、判斷及理解遭到扭曲、駕駛不穩定。
    對心理行為之影響為：意識不明、嘔吐、站、走及講話困難、責任感喪失、精神
    處於麻痺狀態。被告被查獲當時，其呼氣酒精濃度已高達每公升零點六九mg/l，
    對照上開交通部運輸研究所之研究報告，被告當時血液中酒精濃度已達百分之零
    點一三八（即每100ml血液中含一三八mg酒精），其駕駛能力及心理行為，應會
    產生交通部運輸研究所之上開報告所示之無法安全駕駛之情形，參以告訴人所訴
    被告當時駕駛上開車輛忽靠右邊，繼而迴車，以致肇事以觀，被告當時顯然已不
    能安全駕駛動力交通工具。是本件事證明確，被告犯行洵堪認定。
二、核被告所為，係犯刑法第一百八十五條之三服用酒類，不能安全駕駛動力交通工
    具而駕駛罪。爰審酌「喝酒不開車、開車不喝酒」之觀念，屢經政府三令五申並
    透過大眾媒體廣為宣傳，被告猶不顧酒後開車所可能對他人性命及財產所造成之
    重大威脅及危害，於酒後執意駕車；惟被告於肇事後坦承犯行，並接受酒精測試
    ，另被告事後已經與告訴人就傷害部分達成民事和解，賠償損害，此有調解書一
    紙附卷可證，犯罪後態度尚稱良好等一切情狀，量處如主文所示之刑，並諭知易
    科罰金之折算標準。
貳、公訴不受理部分：
一、按告訴乃論之罪，告訴人於第一審辯論終結前得撤回其告訴，又告訴經撤回者，
    法院應諭知不受理之判決，刑事訴訟法第二百三十八條第一項、第三百零三條第
    三款定有明文。
二、公訴意旨另略以：被告甲○○以駕駛貨車載運貨物為業，為從事駕駛業務之人，
    於九十一年五月一日二十一時三十分許，沿桃園縣八德市○○路，由八德往中壢
    方向行駛，途經廣福路一一○二號前欲迴車，本應注意汽車迴車時，應暫停並顯
    示左轉燈光或手勢，看清無來往車輛，並注意行人通過，始得迴轉，且當時並無
    不能注意之情事，竟疏未注意來往車輛，且因飲酒過量致判斷力、操控車輛之能
    力均不如平時未飲酒時之狀況，即貿然迴轉，適有告訴人乙○○騎乘車牌號碼Ｋ
    ＺＶ─九六○號重型機車亦沿同路段同方向行駛在後，見被告之車先向右邊路旁
    靠駛，告訴人即欲超車，未料被告駕車突然迴轉，告訴人避煞不及，人、車倒地
    ，告訴人因此受有左髖部脫臼、右鎖骨骨折、左腓骨頭骨折、左踝骨骨折並韌帶
    斷裂、右手肘撕裂傷等傷。因認被告此部分所為，另犯刑法第二百八十四條第二
    項前段業務過失傷害之罪嫌。惟查，前開罪名依刑法第二百八十七條前段規定，
    須告訴乃論，茲據告訴人撤回本件傷害告訴，此有桃園縣八德市調解委員會調解
    筆錄及撤回告訴狀在卷可稽，揆諸前開法條意旨，此部分應諭知為不受理之判決
    。
據上論斷，應依刑事訴訟法第二百九十九條第一項前段、第三百零三條第三款，刑法
第一百八十五條之三、第四十一條第一項前段，罰金罰鍰提高標準條例第二條，判決
如主文。
本案經檢察官潘怡華到庭執行職務。
中      華      民      國    九十一    年      九      月     十二     日
                                臺灣桃園地方法院刑事第四庭
                                    審判長法官  陳  世  宗
                                          法官  林  明  洲
                                          法官  李  桂  英
右正本證明與原本無異。
如不服本判決，應於判決送達後十日內向本院提出上訴狀( 應附繕本 )，上訴於
臺灣高等法院。
                                        書記官  張  淑  芬
中      華      民      國    九十一    年      九      月     十二     日
附論罪科刑依據之法條：
刑法第一百八十五條之三
服用毒品、麻醉藥品、酒類或其他相類之物，不能安全駕駛動力交通工具而駕駛者，
處一年以下有期徒刑、拘役或三萬元以下罰金。
